臺灣彰化地方法院民事判決
110年度訴字第243號
原      告  合作金庫商業銀行股份有限公司

法定代理人  雷仲達  
訴訟代理人  鄭裕銘  
被      告  柯蕙娟即永傑網版印刷廠

被      告  吳銘華  
上列當事人間請求清償借款事件，本院於民國110年4月13日言詞
辯論終結，判決如下：
    主      文
被告應連帶給付原告新台幣2,750,585元，及如附表所示之利息
、違約金。
訴訟費用由被告連帶負擔。
    事實及理由
一、按獨資經營之商號，既非法人，又非非法人團體，自無當事
    人能力，但獨資商號與其經營者屬於一體，是關於該獨資商
    號之訴訟，自應以其經營者為當事人，並加載商號名稱（最
    高法院86年度台上字第3376、73年度台上字第977號裁判、4
    3年台上字第601號判例意旨參照）。次按一人單獨出資經營
    之事業，通常稱之為獨資事業，該事業為出資之自然人單獨
    所有，獨資事業之債務應由該自然人負全部責任。因此，契
    約之債務人倘係獨資時，債權人本於契約之法律關係對之為
    請求時，應向出資之自然人為之（最高法院100年度台上字
    第715裁判意旨參照）。查原告起訴列柯蕙娟即永傑網版印
    刷廠、柯蕙娟、吳銘華為被告，惟永傑網版印刷廠係柯蕙娟
    獨資經營，有商業登記查詢資料可稽，並經被告柯蕙娟陳明
    在卷。是依上開說明，本件應以柯蕙娟即永傑網版印刷廠為
    被告，無庸另列柯蕙娟為被告，先予敘明。
二、原告主張：被告柯蕙娟即永傑網版印刷廠邀被告吳銘華為連
    帶保證人，向原告申請4筆貸款：①民國107年3月9日借款新
    台幣（下同）200萬元，期間5年，應按月本息平均攤還。②1
    08年6月4日借款100萬元，期間5年，應按月本息平均攤還。
    ③108年6月5日借款50萬元，期間5年，應按月本息平均攤還
    。上開3筆借款利率均按原告牌告定儲指數月指標利率加碼
    年息2.08%計算（目前為2.92%)。④109年5月28日借款17萬元
    ，期間3年，應按月本息平均攤還，利率按中華郵政股份有
    限公司二年期定期儲金機動利率加碼年息1%計算（目前為1.
    845%)。逾期付息，自逾期之日起6個月以内加上開利率百分
    之10，逾期超過6個月部分加上開利率百分之20計付違約金
    。詎被告繳息至109年11月15日後即未依約繳息，依授信約
    定書第5條第2項第1款約定，所欠債務視為全部到期，失經
    催討，均無效果，尚欠如附表所示之請求金額（本金）2,75
    0,585元及利息、違約金未清償。爰依消費借貸及連帶保證
    之法律關係，請求被告連帶給付上開金額等語。並聲明：如
    主文所示。
三、被告陳述：對原告主張之欠款金額沒有意見，因為永傑網版
    印刷廠倒閉了，所以無法完全還清等語。
四、查原告主張之事實，業據其提出借據、授信約定書、連帶保
    證書、利率變動表、放款帳務查詢單等為證，且為被告所不
    爭執，應堪認為真實。從而，原告依消費借貸及連帶保證之
    法律關係，請求被告連帶給付如主文所示之金額，為有理由
    ，應予准許。
五、訴訟費用負擔之依據：民事訴訟法第78條、第85條第2項。
中　　華　　民　　國　　110 　年　　4 　　月　　20　　日
                  民事第三庭    法　官　羅秀緞
以上正本係照原本作成。
如對判決上訴，應於判決送達後20日內向本院提出上訴狀。如委
任律師提起上訴者，應一併繳納上訴審裁判費。
中　　華　　民　　國　　110 　年　　4 　　月　　20　　日
                                書記官　蔡忻彤
附表：　　　　　　　　　　　　　　　
編號 借款金額 請求金額 利息 違約金  1 200萬元 1,270,236元 自109年11月15日起至清償日止，按年息2.92%計算之利息。 自109年12月16日起至清償日止，逾期在6個月以内者，按前開利率10%，逾期超過6個月部分，按前開利率20%計算之違約金。  2 100萬元 872,595元    3 50萬元 437,754元    4 17萬元 170,000元 自109年11月28日起至清償日止，按年息1.845%計算之利息。 自109年12月29日起至清償日止，逾期在6個月以内者，按前開利率10%，逾期超過6個月部分，按前開利率20%計算之違約金。